臺灣彰化地方法院刑事判決　　　　　　　　　　　　　　九十四年度訴字第八一號
　　公　訴　人　臺灣彰化地方法院檢察署檢察官
　　被　　　告　戊○○
　　選任辯護人　黃耀南律師
右列被告因違反毒品危害防制條例案件，經檢察官提起公訴（九十三年度毒偵字第七
九八三號、第七九八四號），本院判決如左：
    主  文
戊○○連續販賣第一級毒品，處無期徒刑，褫奪公權終身；電話號碼0000000
000號、0000000000號行動電話貳具均沒收，如全部或一部不能沒收時
，追徵其價額；因販賣第一級毒品所得之新臺幣壹萬壹仟元沒收之，如全部或一部不
能沒收時，以其財產抵償之。又連續販賣第二級毒品，處有期徒刑拾年，褫奪公權肆
年；電話號碼0000000000號、0000000000號行動電話貳具均沒
收，如全部或一部不能沒收時，追徵其價額；因販賣第二級毒品所得之新臺幣貳萬伍
仟元沒收之，如全部或一部不能沒收時，以其財產抵償之。應執行無期徒刑，褫奪公
權終身；電話號碼0000000000號、0000000000號行動電話貳具
均沒收，如全部或一部不能沒收時，追徵其價額；因販賣第一級、第二級毒品所得合
計新臺幣萬陸仟元，沒收之，如全部或一部不能沒收時，以其財產抵償之。
    事  實
一、戊○○明知海洛因與安非他命業經毒品危害防制條例分別列為第一級毒品、第二
    級毒品管制，不得非法販賣。竟分別基於販賣第一級毒品海洛因，及販賣第二級
    毒品安非他命牟利之概括犯意，自民國九十一年間之某日起，連續於不詳處所，
    向姓名、年籍均不詳、綽號分別為「阿牛」、「阿猴」、「阿煙」之成年男子，
    以海洛因每次新臺幣（下同）四千元、安非他命每半錢三千元之價格，購入數量
    不詳之海洛因及安非他命後，以其所有電話號碼0000000000號、00
    00000000號行動電話二具為聯絡工具，與欲購買毒品之人接洽後，連續
    為下列之行為：
  （一）於下述時、地，販賣第一級毒品海洛因予丙○○、丁○○：
    １、於九十二年九月間，由丙○○以其持用之電話號碼0000000000號
        、0000000000號行動電話，撥打戊○○持用之電話號碼0000
        000000號、0000000000號行動電話，表明欲購買海洛因，
        二人遂相約在彰化縣彰化市○○路旁等處，戊○○即以每次二千元之價格，
        連續販賣第一級毒品海洛因予丙○○三次，共計獲利六千元。
    ２、自九十二年八月初某日起，至同年九月底止，由丁○○以其持用之電話號碼
        0000000000號行動電話，撥打戊○○持用之電話號碼00000
        00000號行動電話，表明欲購買海洛因，二人遂相約在彰化縣彰化市○○里○○路○段三七四巷三六號之戊○○住處或彰化縣彰化市○○路一二七
        巷一弄三號之丁○○住處，戊○○即以每次一千元之價格，連續販賣第一級
        毒品予丁○○五次，共計獲利五千元。
  （二）另行起意於下述時、地，販賣第二級安非他命予乙○○、甲○○：
    １、自九十二年五月中旬某日起，至同年十二月初某日止，由乙○○以其電話號
        碼000000000號、000000000號之家用市內電話或其所持
        用之電話號碼0000000000號行動電話或市內公用電話，撥打戊○○持用之電話號碼0000000000號、0000000000號行動
        電話，表明欲購買安非他命，二人遂相約在彰化縣彰化市之不詳處所，戊○○即連續販賣第二級毒品安非他命予乙○○二十次（其中有十次，以每次五
        百元之價格成交；另十次，以每次一千元之價格成交），共計獲利一萬五千
        元。
    ２、自九十二年五月中旬某日起，自同年十二月中旬某日止，由甲○○以其持用
        之電話號碼0000000000號行動電話或市內公用電話，撥打戊○○
        持用之電話號碼0000000000號行動電話，表明欲購買安非他命，
        二人遂相約在彰化縣彰化市境內之不特定處所，戊○○即連續販賣第二級毒
        品安非他命予甲○○八次（其中六次，以每次一千元之價格成交：另二次，
        以每次二千元之價格成交），共計獲利一萬元。
二、嗣因臺灣南投地方法院檢察署檢察官指揮南投縣警察局刑警隊，對戊○○持用之
    電話號碼0000000000號、0000000000號行動電話實施通訊
    監察後，循線於九十三年一月一日七時許，在彰化縣彰化市○○路十四巷四號拘
    提戊○○到案，並扣得與本案無關之第一級毒品海洛因三小包（毛重二公克，業
    經本院單獨宣告沒收）及注射針筒二支，始悉上情。
三、案經南投縣警察局移送臺灣南投地方法院檢察署呈請臺灣高等法院臺中分院檢察
    署令轉臺灣彰化地方法院檢察署檢察官偵查起訴。
    理  由
一、訊據被告戊○○固坦承：其自九十一年間之某日起，於不詳處所，向姓名、年籍
    均不詳、綽號分別為「阿牛」、「阿猴」、「阿煙」之成年男子，以海洛因每次
    四千元、安非他命每半錢三千元之價格，購入數量不詳之海洛因及安非他命。並
    於上開時、地分別轉讓第一級毒品海洛因予證人丙○○、丁○○，分別轉讓第二
    級毒品安非他命予證人乙○○、甲○○，並曾收取金錢等情不諱。惟矢口否認有
    何販賣第一級毒品與販賣第二級毒品之犯行，辯稱：其沒有販賣毒品給證人丙○○、丁○○、乙○○、甲○○，只有幫他們調，沒有賺到他們的錢，扣案之毒品
    是自己要吸用的，證人丙○○、丁○○、乙○○、甲○○於警詢、偵查中之供述
    ，因未經詰問，無證據能力云云。惟查：
  （一）按被告以外之人於偵查中向檢察官所為之陳述，除顯有不可信之情況者外，
        得為證據；被告以外之人於檢察事務官、司法警察官或司法警察調查中所為
        之陳述，與審判中不符時，其先前之陳述具有較可信之特別情況，且為證明
        犯罪事實存否所必要者，得為證據，刑事訴訟法第一百五十九條之一第二項
        、第一百五十九條之二分別定有明文。經查，證人丙○○、丁○○、乙○○
        、甲○○於偵查中之證言均經依法具結，經核亦無顯不可信之情況，依刑事
        訴訟法第一百五十九條之一第二項規定，即得為證據。另上開證人均於本院
        審理時結證在卷，並均經被告或其辯護人及檢察官依法詰問，上開證人於警
        詢、偵查中時之陳述與審判中所為不符部分，既均得透過上開詰問權之行使
        驗真，對於被告之訴訟防禦權行使並無不利情事。且本院審酌一般人對於特
        定事件中關於當時關於細節之記憶，每每因時日經過而日趨模糊，認為上開
        證人先前之陳述相對於審判中之陳述，具有較可信之特別情況，為期能發現
        真實，應為證明犯罪事實存否所必要，得為證據，先此敘明。
  （二）查被告有販賣海洛因予丙○○、丁○○及販賣安非他命予乙○○、甲○○之
        犯行，業據證人丙○○、丁○○、乙○○、甲○○證述如下：
    １、證人丙○○於警詢時證稱：「我施用之毒品都是向綽號小強之男子購買，每
        次購買一千元至二千元不等，每次都是一小包左右，交貨地點大部分在彰化
        市○○路橋下」；（問：警方根據通訊監察得知，你於九十二年九月三日十
        五時四分起，持0000000000撥打綽號小強持用之0000000
        000號之行動電話，向小強購買毒品，是否有此事？）「這次購買一千元
        ，在彰化市○○路路旁完成交易（一手交錢一手交貨）」；（問：警方根據
        通訊監察得知：你於九十二年九月十四日十九時五十六分起，持00000
        00000撥打綽號小強持用之0000000000號之行動電話，向小
        強購買毒品，是否有此事？）「有此事，這次購買一千元，在彰化市○○路
        旁完成交易（一手交錢一手交貨）」等語（見臺灣南投地方法院檢察署九十
        三年度偵字第三三三四號偵查卷宗第十二頁、第十三頁）。於偵查中亦證稱
        ：「我們都是用電話約在彰化市的路邊，我是以我的行動電話000000
        0000、0000000000打給戊○○的手機，但是他的手機號碼是
        幾號我忘記了，因為時間太久了，交易量都是一千元左右，他都是以煙盒包
        裝好，裝有海洛因的夾鍊袋或摻有海洛因的香菸，先把煙盒放在視線所及之
        路邊或電線桿，然後告訴我毒品在哪裡，我就把錢交給他，他就開車先走，
        我才過去拿毒品」；（問：你跟戊○○購買什麼毒品）「都是買海洛因」；
        （問：你們總共成交幾次？）「大概十次左右，我有成功自小強處拿到毒品
        ，我也有交錢給小強」等語（見臺灣彰化地方法院檢察署九十三年度偵字第
        七九八四號偵查卷宗第五十頁、第五一頁）。並於本院審理時證稱：（問：
        你何時、何地向戊○○拿海洛因？數量？）「九十二年九月份在彰化市○○
        路旁，數量好像很少，拿了三次」等語（見本院卷第九十五頁）。
    ２、證人丁○○於警詢時證稱：「我大約向戊○○購買十餘次海洛因，每次購買
        二千元一小包，都是在我家或他家交易」等語（見臺灣南投地方法院檢察署
        九十三年度偵字第三三三四號偵查卷宗第四十五頁）。於偵查中證稱：（問
        ：你何時開始跟戊○○購買毒品？）「是我打給他的，我的電話號碼是00
        00000000，九十二年九月九日電話中，兩千元也是要買毒品，戊○○都已經先分裝好了，兩千元的海洛因量大概可以用七次，我是用針筒，我
        說的量都是以注射針筒一次所需的量計算，九十二年九月十一日在電話中所
        講的一千元是要買藥，藥的意思是海洛因，我也只有用海洛因」；（問：你
        向戊○○購買毒品幾次？）「我是從九十二年八月初的時候開始跟他買，大
        概買過五、六次，從九十二年九月底還是十月初就不跟他買了」；（問：戊○○會免費給你毒品或打折扣嗎？）「不會，他的價錢跟台南仔賣我的價錢
        差不多」；（問：九十二年九月九日、九月十一日的交易是否有成交？）「
        九月九日那一次講明天給你，是他先給我毒品，我隔天再給他錢，九月十日
        的時候我們再通電話，我再跟他延一天交錢，九月十一日我說買一千元的，
        到最後我有拿到毒品，九月十一日那一天我確實有拿錢給他」等語（見臺灣
        彰化地方法院檢察署九十三年度偵字第七九八四號偵查卷宗第十六頁、第十
        七頁）。並於本院審理時證稱：（問：九十三年十一月二日偵訊時，你為何
        說從九十二年八月初跟被告買五、六次買海洛因，且說都有成交，都有拿到
        海洛因，為何這樣說？）「我確實有這樣講」；（問：確實有成交？）「有
        ，戊○○也有拿到錢」；（問：你買海洛因數量？）「一、二千元」；（問
        ：一手交錢，一手交貨）「大部分」等語（見本院卷第一○五頁、第一○六
        頁）。
    ３、證人乙○○於警詢時證稱：「我施用之毒品安非他命均向綽號小強之男子購
        買，每次購買一千元左右，一小包安非他命」、「我總共向小強購買三十幾
        次安非他命，每次購買一千元，數量一小包安非他命」；（問：警方又根據
        通訊監察得知，你於九十二年九月一日十時三十二分許，你用住宅電話00
        －0000000撥打小強持用之行動電話，向其購買安非他命是否有此事
        ？）「有此事，這次我向小強購買一千元一小包安非他命，經聯繫小強後我
        直接到他家購買，一手交錢一手交貨」；（問：警方又根據通訊監察得知，
        你於九十二年十二月三日十六時三十七分，你持用0000000000撥
        打小強持用之行動電話，向其購買安非他命是否有此事？）「有此事，購買
        一千元一小包安非他命」等語（見臺灣南投地方法院檢察署九十三年度偵字
        第三三三四號偵查卷宗第二十八頁、第三十頁）。於偵查中證稱：（問：你
        於何時跟戊○○買毒品的？）「我從九十一年間就開始跟他買」、「有，這
        些都是我用家裡的電話跟他買毒品，五百元只能夠買一小包，一千元可以多
        一點，通常都是我打電話看他在哪裡，我再跟他約地點拿，都是一手交錢，
        一手交貨，我們成交過二十幾次」等語（見臺灣彰化地方法院檢察署九十三
        年度偵字第七九八四號偵查卷宗第二五頁）。並於本院審理時證稱：（問：
        有成交二十幾次？）「約二十次」；（問：五百的有幾次？一千的有幾次）
        「一半一半」；（問：二十次都有拿到安非他命？）「有」等語（見本院卷
        第一一三頁）。
    ４、證人甲○○於警詢時證稱：「自我染上毒品（九十二年五月中旬至九十二年
        十二月中）均向志強購買，我均用行動電話0000000000及附近公
        用電話撥打志強之行動電話，以此聯絡方式向志強購買安非他命供已施用，
        交易地點均在彰化市內不特定地點」；「我總共向志強購買八次安非他命，
        每次購買一到二千元，數量一小包安非他命」等語（見臺灣南投地方法院檢
        察署九十三年度偵字第三三三四號偵查卷宗第五八、五九頁）。於偵查中證
        稱：「付錢跟戊○○買毒品總共八次」等語（見臺灣彰化地方法院檢察署九
        十三年度偵字第七九八四號偵查卷宗第八四頁）。並於本院審理時證稱：（
        問：你向被告買安非他命八次？）「大概八次」；（問：你剛說每次都買一
        千、二千？）「是」；（問：兩千幾次？）「兩次，其他一千的」等語（見
        本院卷第一一九頁、一二○頁）。
（三）按證人之陳述有部分前後不符，或相互間有所歧異時，究竟何者為可採，法院
      仍得本其自由心證予以斟酌，非謂一有不符或矛盾，即應認其全部均為不可採
      信，最高法院七十四年度臺上字第一五九九號著有判例，可資參照。雖證人丙○○、丁○○、乙○○、甲○○上開對於渠等向被告購買海洛因、安非他命之
      總次數、數量、時間等細節所證或有出入，而無法完全確定，然渠等確有向被
      告購買海洛因或安非他命，前後供述均相一致，況人之記憶有限，常隨時間之
      經過而有所遺忘，自不能期待證人刻意記憶各項細節，則上揭證人事後回憶，
      難免略有模糊之處，自不能因其指述之細節略有不同，即認證言不足採。再徵
      諸卷附通訊監察譯文內容，亦經本院勘驗監聽錄音帶核對無訛，足徵證人以上
      所證，均信而有徵，應堪採信。因上揭證人就渠等向被告購買毒品之次數、金
      額均無從詳為確認，本於罪疑唯輕有利於被告之原則，本院乃就渠等歷次證詞
      中所自承者，採認其中期間最短、次數最少、金額最低者，以此最有利之原則
      來認定被告販賣之時間、次數及計算其犯罪所得。爰就被告販賣之時間、次數
      及所得認定如下：
１、販賣第一級毒品海洛因予證人丙○○部分：據證人丙○○歷次之供述，其向被告
    購買之時間為九十二年九月間；購買之次數或為十次，或為三次；金額或為一千
    元，或為二千元。就金額部分，因被告於本院審理時自承係每次二千元（見本院
    卷第一０三頁），故據此認定，餘者本院依最有利於被告之原則計算，認被告係
    於九十二年九月間，以每次二千元之價格，販賣第一級毒品海洛因予證人丙○○
    三次，共獲利六千元。
２、販賣第一級毒品海洛因予證人丁○○部分：據證人丁○○歷次之供述，其向被告
    購買之時間，或為自九十一年起，或為九十二年八月初起至同年九月底止；購買
    之次數或為十餘次，或為五、六次；購買之金額或為一千元，或為二千元不等之
    陳述，本院依最有利於被告之原則計算，認被告係自九十二年八月初起至同年九
    月底止，以每次一千元之價格，販賣第一級毒品海洛因予丁○○五次，共計獲利
    五千元。
３、販賣第二級毒品安非他命予證人乙○○部分：據證人乙○○歷次之供述，其向被
    告購買之時間，或為自九十一年起，或為九十二年五月中旬某日起至同年十二月
    初某日止；購買之次數或為三十幾次，或為二十幾次；至於購買金額，業經證人
    乙○○於本院審理時自承，有十次係以五百元之價格，另十次係以一千元之價格
    成交，本院依最有利於被告之原則計算，認被告係自九十二年五月中旬某日起至
    同年十二月初某日止，販賣第二級毒品安非他命與乙○○二十次，其中十次以每
    次五百元價格，另十次，以每次一千元價格，共計獲利一萬五千元。
４、販賣第二級毒品安非他命予證人甲○○部分：因證人呂勝雄歷次關於購買時間、
    購買次數及購買金額之供述，均大致相符，是本院據此認被告自九十二年五月中
    旬某日起至同年十二月中旬某日止，販賣第二級毒品安非他命予證人甲○○八次
    ，其中六次以一千元價格，另二次以二千元價格，共計獲利一萬元。
（四）證人丙○○於本院審理時固另證稱：「跟被告拿三次毒品，均沒有給被告錢」
      、「被告應該沒有賺我的錢」云云（見本院卷第九十六頁、第九十九頁）；證
      人丁○○於本院審理時固另證稱：「被告拿海洛因給我，沒有賺我的錢，他只
      是把自己吃的給我」云云（見本院卷第一０七頁）；證人乙○○於本院審理時
      固另證稱：「請被告幫我們調而已，我們不是跟他買的」云云（見本院卷第一
      一二頁）。然按，我國查緝販賣毒品海洛因、安非他命執法甚嚴，對於販賣海
      洛因、安非他命者尤科以重度刑責，又販賣海洛因、安非他命既係違法行為，
      當非可公然為之，亦無公定價格，且容易分裝並增減份量，而每次買賣之價量
      ，可能隨時依雙方關係深淺、資力、需求量及對行情之認知、來源是否充裕、
      查緝是否嚴謹、購買者被查獲時供述購買對象之可能風險評估等情形，而異其
      標準，非可一概而論；販賣之利得，除被告坦承犯行或價量俱臻明確外，委難
      察得實情，販賣之人從價差或量差中牟利之方式雖異，其意圖營利之販賣行為
      則同一。是以因海洛因、安非他命量微價高，販賣者率有暴利可圖，苟非意圖
      販賣營利，一般人焉有可能甘冒重度刑責而提供海洛因、安非他命。本院審酌
      證人丙○○於本院審理時另證稱：有拿到海洛因，也有給錢，但次數記不起來
      等情（見本院卷第一０一頁），與其警詢、偵查中所證關於被告販賣第一級毒
      品海洛因之情節相符。再參以證人丁○○嗣後自承：不知道被告係用多少重量
      、價錢向他的上手購買海洛因等語（見本院卷第一０八頁）；證人乙○○嗣後
      自承：不清楚被告向誰調，調的數量等語（見本院卷第一一二頁），認為證人
      丙○○、丁○○、乙○○於本院所為上開證言，無非係事後欲迴護被告而為，
      顯與事實不符，被告上揭所辯亦係卸責之詞，均不足採信。本件事證明確，被
      告連續販賣第一級毒品海洛因，及連續販賣第二級毒品安非他命之犯行，均堪
      認定。又本案與被告經臺灣彰化地方法院檢察署檢察官以九十三年度毒偵緝字
      第六號、第七號為不起訴處分之施用第一級、第二級毒品犯行，並非同一案件
      ，並無應為不受理判決之情形，併此指明。
二、按毒品危害防制條例於九十二年七月九日經總統公布修正全文，九十三年一月九
    日生效，就販賣第一級、第二級毒品罪之部分，新舊法所規定之刑度均相同，是
    依刑法第二條第一項前段之規定，應適用修正後之毒品危害防制條例論罪科刑。
    核被告所為，連續販賣第一級毒品海洛因予證人丙○○、丁○○二人牟利之行為
    ，係犯修正後毒品危害防制條例第四條第一項之販賣第一級毒品罪；又另行起意
    ，連續販賣第二級毒品安非他命予證人乙○○、甲○○二人牟利之行為，係犯修
    正後毒品危害防制條例第四條第二項之販賣第二級毒品罪。被告為販賣而持有第
    一級、第二級毒品之低度行為，應為販賣第一級、第二級毒品之高度行為所吸收
    ，不另論罪。被告多次販賣第一級毒品、第二級毒品之犯行，均時間緊接，犯罪
    構成要件相同，均顯係基於概括犯意反覆為之，均為連續犯，各應依刑法第五十
    六條之規定分別論以販賣第一級毒品罪及販賣第二級毒品罪，並均加重其刑（死
    刑、無期徒刑依刑法第六十四條第一項、第六十五條第一項規定，均不得加重）
    。又被告上開二罪間，犯意個別，行為互異，應予分論併罰。公訴意旨根據證人
    丙○○、丁○○、乙○○、甲○○於警詢、偵查中所證，認被告係自九十二年八
    月起至同年十二月底止，以每小包一千元至二千元之價格，販賣第一級毒品海洛
    因予證人丙○○共十次；自九十二年八月初起至同年九月底止，以每小包一千元
    至二千元之價格，販賣第一級毒品海洛因予證人丁○○共五、六次；自九十一年
    間起至九十二年十二月底止，以每小包五百元至一千元之價格，販賣第二級毒品
    安非他命予證人乙○○共二十餘次；自九十二年五月中旬起至同年十二月中旬，
    以每包一千元至二千元之價格，販賣第二級毒品安非他命予證人甲○○共八次，
    固非無見。惟本院本於罪疑唯輕有利於被告之原則，就上開證人歷次證詞中所自
    承者，採認其中期間最短、次數最少、金額最低者，以此最有利之原則認定被告
    販賣之時間、次數及其犯罪所得如事實欄所載，已如前述。公訴意旨關於被告販
    賣之時間、次數及所得認定與事實欄記載不符部分，應認該部分被告犯罪不能證
    明。惟該部份既與事實欄所載有罪部分，有連續犯之裁判上一罪關係，爰不另為
    無罪之諭知。爰審酌被告年輕體健，明知施用毒品有害身心健康，竟憑販賣戕害
    身心之海洛因及安非他命牟利，嚴重危害社會治安及國民健康，及其犯罪動機、
    方法、手段、品行、智識程度、販賣期間、次數、犯罪所得，暨犯後矢口否認犯
    行，態度不佳，殊無情堪憫恕可言等一切情狀，分別量處如主文所示之刑，並定
    其應執行之刑，並依刑法第三十七條第一項規定，宣告褫奪公權終身。電話號碼
    0000000000號、0000000000號行動電話二具，雖未扣案，
    但為被告所有、供販賣第一、二級毒品所使用之物，應依毒品危害防制條例第十
    九條第一項規定宣告沒收，如全部或一部不能沒收時，追徵其價額。又被告販賣
    第一級毒品所得利益一萬一千元，及販賣第二級毒品所得利益二萬五千元，應依
    毒品危害防制條例第十九條第一項規定宣告沒收，如全部或一部不能沒收時，以
    其財產抵償之。至於扣案之第一級毒品海洛因三小包（毛重二公克，業經本院單
    獨宣告沒收）及注射針筒二支，係被告所有供自行施用者，亦有臺灣彰化地方法
    院檢察署檢察官九十三年度毒偵緝字第六號、第七號不起訴處分書、南投縣政府
    警察局刑事案件移送書可稽，並查無積極證據證明與本案有關，爰不予宣告沒收
    ，附此敘明。
據上論斷，應依刑事訴訟法第二百九十九條第一項前段，毒品危害防制條例第四條第
一項、第二項、第十九條第一項，刑法第二條第一項前段、第十一條前段、第五十六
條、第三十七條第一項、第五十一條第四款、第八款，判決如主文。
本案經檢察官李毓珮到庭執行職務。
中      華      民      國    九十四    年      四      月    二十六    日
                                臺灣彰化地方法院刑事第三庭
                                      審判長法官      余  仕  明
                                            法官      黃  玉  齡
                                            法官      王  昌  鑫
右正本證明與原本無異。
如不服本判決，應於判決送達後十日內向本院提出上訴狀( 須附繕本 )。
                                      法院書記官      陳  文  俊
中      華      民      國    九十四    年      四      月    二十六    日
